【裁判字號】    90,易,550
【裁判日期】    901029
【裁判案由】    毒品危害防制條例
【裁判全文】
臺灣苗栗地方法院刑事判決                            九十年度易字第五五號
    公  訴  人  臺灣苗栗地方法院檢察署檢察官
    被      告  甲○○
右列被告因違反毒品危害防制條例案件，經檢察官提起公訴（九十年度毒偵字第七五
七號），本院判決如左：
    主  文
甲○○施用第二級毒品，處有期徒刑伍月，如易科罰金，以參佰元折算壹日。
扣案第二級毒品安非他命壹包（警秤毛重壹點零公克）沒收銷燬暨吸食器壹組沒收。
    事  實
一、甲○○前又因施用毒品案件，經本院裁定送觀察、勒戒後，認無繼續施用毒品之
    傾向，經台灣苗栗地方法院檢察署檢察官於九十年四月四日，以九十年度毒偵字
    第四０六號為不起訴處分確定。嗣又基於施用第二級毒品犯意，於九十年五月二
    十一日十二時回溯前四天內某時，在不詳處所施用施用第二級毒品安非他命，嗣
    於同年月日十二時，為警在苗栗縣銅鑼鄉銅鑼村二十六鄰龍泉十號（起訴書誤載
    為六鄰龍大十號）查獲，並扣得其持有安非他命一包（警秤毛重一．０公克）及
    其所有供其施用安非他命犯罪用之吸食器一組，而偵悉上情，嗣經本院以九十年
    度毒聲字第七三八號裁定送觀察、勒戒後，有繼續施用毒品傾向。
二、案經苗栗縣警察局移送台灣苗栗地方法院檢察署檢察官偵查起訴。
    理  由
一、訊據被告甲○○矢口否認有何施用安非他命之犯行，辯稱尿液報告之所以會有安
    非他命陽性反應，可能係因在其老闆開車時有施用安非他命，伊因為跟車之故，
    也會吸到云云，惟查右開事實，業經警採集被告排放尿液送經苗栗縣衛生局檢驗
    結果均呈甲基安非他命陽性反應，有該局出示之煙毒尿液檢驗成績書乙紙附卷可
    稽，又按諸吸入含有甲基安非他命或煙毒品之二手煙，在文獻上雖尚無能否由尿
    液中檢驗出甲基安非他命或煙毒反應研究報告，然按本局檢驗甲基安非他命或煙
    毒案件經驗研判，若非長時間與吸毒者直接相向且存心大量吸入吸毒者所呼出之
    煙氣，以二手煙中可能存在之低劑量甲基安非他命或煙毒，應不致在尿液中檢驗
    出甲基安非他命或煙毒反應；此有法務部調查局第六處八十四年三月三十一日（
    八四）發技一字第八四０二三一五四號函附卷可稽，則依上說明，堪認被告於前
    揭時日確有施用安非他命之事實，其空言否認，核屬圖卸之詞，不足採信，且又
    有前揭扣案物扣案可證。又被告前因施用毒品案件，經本院裁定送觀察、勒戒後
    ，認無繼續施用毒品之傾向，經台灣苗栗地方法院檢察署檢察官於九十年四月四
    日，以九十年度毒偵字第七五七號為不起訴處分確定，有台灣高等法院檢察署刑
    案紀錄簡覆表在卷足憑。其於五年內再犯毒品危害防制條例第十條之罪，經裁定
    送觀察勒戒，認有繼續施用毒品傾向，有本院九十年度毒聲字第七三八號裁定及
    台灣苗栗看守所附設觀察勒戒所九十年七月六日苗所衛字第二三八一號函送之證
    明書一份附卷可參，被告罪證明確，應予依法論科。
二、核被告所為，係犯毒品危害防制條例第十條第二項之施用第二級毒品罪。其持有
    第二級毒品之低度行為，為施用之高度行為所吸收，不另論罪。爰審酌被告犯罪
    之動機、目的、手段，犯罪所生之危害、犯罪後未能坦承犯行等一切情狀，量處
    如主文所示之刑，並諭知易科罰金之折算標準。扣案之第二級毒品安非他命一包
    （警秤毛重計一公克），不問屬於犯人與否，應依毒品危害防制條例第十八條第
    一項前段規定沒收銷燬之。另外所查扣之吸食器一組，雖非專供施用毒品之器具
    ，為本院調閱查核屬實，唯業經被告供明屬其所有，並為其犯罪所用之物在卷可
    按，爰依刑法第三十八條第一項第二款併予宣告沒收。
據上論斷，應依刑事訴訟法第二百九十九條第一項前段，毒品危害防制條例第十條第
二項、第十八條第一項前段，刑法第十一條前段、第四十一條第一項前段、第三十八
條第一項第二款，罰金罰鍰提高標準條例第二條，判決如主文。
本案經檢察官黃志勇到庭執行職務。
中      華      民      國    九十      年      十      月    二十九    日
                                      臺灣苗栗地方法院刑事第一庭
                                              法  官  林  靜  雯
右正本證明與原本無異。
如不服本判決，應於判決送達後十日內向本院提出上訴狀( 應附繕本 )，上訴於臺灣
高等法院台中分院。
                                              書記官  歐  明  秀
中      華      民      國    九十      年      十      月      三十    日
附錄：
毒品危害防制條例第十條
施用第一級毒品者，處六月以上五年以下有期徒刑。
施用第二級毒品者，處三年以下有期徒刑。


司法院資訊處製作；財團法人民間司法改革基金會備份。
